臺灣新竹地方法院交通事件裁定　　　　94年度交聲字第211號
移送機關　交通部公路總局新竹區監理所
異議人即
受處分人　甲○○
上列受處分人因違反道路交通管理處罰條例案件，對於交通部公
路總局新竹區監理所新竹市監理站於中華民國九十四年七月十五
日所為之處分（原處分案號：竹監新自第裁五○－Ｅ00000
000號）聲明異議，本院裁定如下：
        主  文
異議駁回。
        理  由
一、原處分意旨略以：異議人即受處分人甲○○於民國九十四年
    四月十三日下午一時二十五分，駕駛車號ＴＭ─六四一六號
    自用小客車，行經新竹市○道○路與忠孝路有燈光號誌管制
    之交岔路口時闖越紅燈，經警開單舉發，因異議人違規行為
    明確，爰依道路交通管理處罰條例第五十三條、第六十三條
    第一項第三款之規定，裁罰新台幣（下同）二千七百元，並
    記違規點數三點。
二、聲明異議意旨略以：異議人於九十四年四月十三日下午一時
    三十五分，駕駛車號ＴＭ─六四一六號自用小客車，行經新
    竹市○道○路與忠孝路口時，因該路口對向未設置紅綠燈號
    誌，異議人駕車愈接近該路口愈難看到同向燈光號誌，致異
    議人闖紅燈仍不自覺，異議人闖紅燈之行為顯係案發路口對
    向未裝置紅綠燈號誌造成之結果，爰依法聲明異議。
三、按汽車駕駛人，行經有燈光號誌管制之交岔路口闖紅燈者，
    處一千八百元以上五千四百元以下罰鍰；道路交通管理處罰
    條例第五十三條定有明文。又汽車駕駛人有闖紅燈之情形者
    ，除依原條款處罰鍰外，並記違規點數三點，同條例第六十
    三條第一項第三款亦有規定。
四、經查：
（一）異議人於九十四年四月十三日下午一時三十五分許，駕駛
      號ＴＭ－六四一六號自用小客車，行經新竹市○道○路與
      忠孝路口時闖越紅燈，為警方架設在上開路口之照相機感
      應拍照後據以開單舉發，交通部公路總局新竹區監理所並
      因此裁處罰鍰二千七百元，並記違規點數三點等情，業經
      異議人於異議狀上記載明確，並有交通部公路總局新竹區
      監理所違反道路交通管理事件裁決書一份、舉發違規相片
      二張在卷可證，異議人於上開時地闖紅燈行駛之事實堪以
      認定。
（二）異議人固辯稱因案發路口對向未設置紅綠燈號誌，才不自
      覺闖越紅燈云云。惟異議人係行駛在第二車道，於紅燈亮
      後一點三秒超越停止線；紅燈亮後二點三秒，以二十五公
      里之時速持續行駛而闖越紅燈等情，有新竹市警察局九十
      四年六月二十日竹市警交字第○九四○○二四○二七號函
      一紙及採證照片二張在卷可證（見本院卷第十四頁、第十
      五頁）。而一般紅綠燈號誌，由綠燈轉變為紅燈前，均顯
      示黃燈警示，用以警告車輛駕駛人紅色燈號即將顯示，屆
      時將失去通行路權，是異議人駕車行近案發路口時，理應
      注意前方路口燈號顯示為黃燈之事實。再本件案發路口停
      止線及該停止線前方不遠處，各設懸空之燈光號誌一具（
      停止線處號誌下稱第一具燈光號誌；停止線前方號誌下稱
      第二具燈光號誌），在第二具燈光號誌桿上，設有另一具
      燈光號誌（下稱第三具燈光號誌），用以提醒用路人，有
      上開採證照片及異議人提出之現場照片三張在卷可稽，異
      議人於行近案發路口停止線時，亦可由前方第二具及第三
      具之燈光號誌得知路口號誌之變換。則異議人於案發時行
      近上開路口時，理應注意路口警示之黃燈，於駕車超越停
      止線後，又能得知前方號誌之變換，仍執意駕車通過路口
      ，其故意為闖紅燈之違規行為甚為明確。異議人上開所辯
      ，顯不足信，交通部公路總局新竹區監理所新竹市○○○
      ○道路交通管理處罰條例第五十三條、第六十三條第一項
      第三款之規定，裁處異議人罰鍰二千七百元並記違規點數
      三點之處分，核無違誤，異議人之聲明異議即無理由，應
      予駁回。
五、據上論斷，應依道路交通案件處理辦法第十九條，裁定如主
    文。
中　　華　　民　　國　　九十四　　年　十二　月　九　日
　　　　　　　　　交通法庭  法　官　林昌義
以上正本證明與原本無異。
如不服本裁定，應於裁定送達後5日內向本院提出抗告狀。
中　　華　　民　　國　　九十四　　年　十二　月　九　日
                            書記官  江靜玲
